

# **КОНТАКТЫ**



+7 999 528-51-54



kochnev93@mail.ru



www.kochnev-dev.ru



@kochnev ae



Санкт-Петербург

## **ОБРАЗОВАНИЕ**

JavaScript, профессиональный уровень Skillbox 2020

Прикладная математика и информатика Тихоокеанский государственный университет

Магистратура, 2015-2018

Прикладная математика и информатика Тихоокеанский государственный университет Бакалавриат, 2011-2015

#### **НАВЫКИ**

- React, Typescript, Next.js, Express JS
- CSS, SCSS
- GitHub
- MySQL, Wordpress
- Trello, Jira, Confluence, Figma, Adobe Photoshop

# Антон Кочнев

# Frontend-разработчик

# ОБО МНЕ

Мой профессиональный опыт включает создание адаптивных и динамичных вебсайтов с использованием современных фреймворков и библиотек, таких как React, Next.js и Express JS. Кроме того, я имею опыт Fullstack разработки.

Я являюсь целеустремленным и внимательным к деталям специалистом, который всегда стремится создавать качественный код. Постоянно обучаюсь и следую за последними тенденциями в области frontend-разработки. Я готов осваивать новые навыки и технологии, чтобы оставаться в тренде.

Мне нравится работать в команде, где мы можем обмениваться идеями и опытом для достижения общих целей проекта. Я готов делиться своими знаниями и помогать коллегам в решении сложных задач.

#### ОПЫТ

#### 2021-н.в.

### Главный специалист ИТ

2 года

Стоматологический центр "Мой Зубной"

- Разработка модуля для складского учета
- Автоматизация бизнес-процессов компании
- Доработка и поддержка внутренних сервисов компании
- Доработка сайта компании. Верстка новых страниц, форм
- Администрирование и сопровождение ERP-системы компании
- Внедрение и настройка коллтрекинга
- Контроль за работой ИТ-специалистов

#### 2020-2021

#### Веб-разработчик

1 год

ООО "Кар-финанс"

- Разработка и поддержка сайтов с использованием HTML, CSS, JavaScript, WordPress и других технологий
- Оптимизация производительности и скорости загрузки веб-страниц
- Интеграция с базами данных, MySQL
- Работа с АРІ и интеграция сторонних сервисов

#### 2018-2021

## Специалист ИТ

3 года

Стоматологический центр "Мой Зубной"

- Верстка новых страниц на сайте
- Сопровождение сайта компании
- Мониторинг работоспособности сетевой инфраструктуры
- Техническая поддержка пользователей

#### 2018-2018

#### Графический дизайнер

1 год

Тихоокеанский государственный университет

- Разработка брендбука
  - Разработка макетов для официального сайта
  - Верстка печатной продукции